臺灣橋頭地方法院民事裁定　　　　　　 110年度簡抗字第16號
抗　告　人　蔡坤權　



相　對　人　林郭秀敏
上列當事人間請求拆屋還地等事件，抗告人對於民國110年9月28
日本院岡山簡易庭109年度岡簡字第474號第一審裁定提起抗告，
本院裁定如下：
  主  文
抗告駁回。
抗告費用由抗告人負擔。
  理  由
一、抗告意旨略以：伊因父親蔡永福口腔癌手術後遺症，始逾期
    未補繳第二審裁判費，因此提起抗告，請求廢棄原裁定，並
    准予伊再為繳交裁判費等語。
二、按提起民事第二審上訴，應依民事訴訟法第77條之16第1 項
    前段之規定繳納裁判費，此為上訴必須具備之程式。又對於
    簡易程序之第一審裁判，得上訴或抗告於管轄之地方法院，
    其審判以合議行之；第1項之上訴及抗告程序，準用第434條
    第1項、第434條之1及第3編第1章、第4編之規定；上訴不合
    程式或有其他不合法之情形而可以補正者，原第一審法院應
    定期間命其補正，如不於期間內補正，應以裁定駁回之，民
    事訴訟法第436條之1第1項、第3項、第442條第2項分別定有
    明文。復按得回復其遲誤之訴訟行為者，以遲誤不變期間為
    限，若為裁定期間，既可依當事人之聲請或法院以職權酌量
    延展，自無再行准許回復之理。是以法院命上訴人補正上訴
    要件欠缺之裁定期間，既非民事訴訟法第164條第1項所稱之
    不變期間，則上訴人遲誤此項期間，致其上訴被駁回後，無
    論其遲誤之原因為何，均不得聲請回復原狀（最高法院90年
    度台抗字第334號裁定參照）。
三、經查，本件抗告人於110 年8月24日對於本院岡山簡易庭110
    年8 月11日第一審判決提起上訴，未據繳納第二審裁判費，
    經原審於110年9月1日裁定命抗告人於該裁定送達後5日內補
    繳，詎該裁定於110年9月6日送達後，抗告人遲至110 年9月
    23日仍未補繳，有本院岡山簡易庭送達證書、查詢簡答表及
    本院答詢表在卷足憑（見本院卷第31、35至37頁），依前揭
    規定，原審自得以抗告人逾期未補正第二審裁判費，上訴不
    合法為由，裁定駁回抗告人之上訴。至抗告意旨稱伊因父親
    蔡永福口腔癌手術後遺症，始逾期未補繳裁判費云云，則依
    前開最高法院裁定意旨，抗告人遲誤原審命其補繳第二審裁
    判費之期間，致其上訴被駁回後，無論其遲誤之原因如何，
    均不得聲請回復原狀。據此，原裁定於110年9月28日以抗告
    人未繳納第二審裁判費為由駁回抗告人之上訴，於法並無不
    合。從而，抗告意旨指摘原裁定不當，求予廢棄，為無理由
    ，應予駁回。
四、依民事訴訟法第436條之1第3項、第495條之1第1 項、第449
    條第1項、第95條、第78條，裁定如主文。
中    華    民    國   111    年     1    月    19    日
                  民事第一庭  審判長  朱玲瑤
                              法  官  郭文通
                              法  官  陳景裕
正本係照原本作成。
不得再抗告。
中    華    民    國   111    年     1    月    19    日
                              書記官  黃國忠